【裁判字號】    95,上訴,204
【裁判日期】    950316
【裁判案由】    違反毒品危害防制條例
【裁判全文】
臺灣高等法院高雄分院刑事判決         95年度上訴字第204號
上  訴  人  臺灣屏東地方法院檢察署檢察官
被      告  甲○○
上列上訴人因被告違反毒品危害防制條例案件，不服臺灣屏東地
方法院94年度訴字第1077號中華民國94年12月23日第一審判決（
起訴案號：臺灣屏東地方法院檢察署94年度毒偵字第2396號），
提起上訴（移送本院併辦案號：同署95年度毒偵字第20、23、23
5 號），本院判決如下：
    主  文
原判決撤銷。
甲○○連續施用第一級毒品，累犯，處有期徒刑壹年肆月。
扣案之注射針筒壹支沒收。
    事  實
一、甲○○曾因違反麻醉藥品管理條例案件，經台灣屏東地方法
    院以87年易字第419 號判處有期徒刑5 月確定，於民國87年
    7 月10日易科罰金執行完畢。復因施用毒品案件，經台灣屏
    東地方法院裁定觀察勒戒、強制戒治執行期滿，由臺灣屏東
    地方法院檢察署檢察官於89年8 月4 日以89年度戒毒偵字第
    336 號不起訴處分確定。再因施用毒品案件，經台灣屏東地
    方法院裁定送強制戒治，嗣因戒治成效合格，經台灣屏東地
    方法院裁定停止強制戒治，並付保護管束，而於91年11月10
    日出所，刑責部分則由本院於91年8 月15日以91年度上訴字
    第1037號判處有期徒刑8 月確定，於上開保護管束期間，仍
    不知警惕，再因施用毒品案件，經臺灣屏東地方法院檢察署
    檢察官聲請撤銷停止戒治並提起公訴，刑責部分經台灣屏東
    地方法院於92年5 月26日以92年度訴字第154 號判處有期徒
    刑10月確定；撤銷停止強制戒治部分，則由台灣屏東地方法
    院裁定撤銷停止強制戒治，令入戒治處所繼續施以強制戒治
    ，於92年9 月26日因戒治期滿出所，接續執行上開有期徒刑
    8 月、10月，於94年2 月1 日因縮短刑期假釋出監，所餘刑
    期交付保護管束，於94年3 月3 日縮刑期滿，未經執行之刑
    期，以已執行完畢論。
二、詎甲○○仍不知戒除毒癮，於強制戒治執行完畢後5 年內，
    復基於施用第一級毒品海洛因之概括犯意，自94年6 月間某
    日起，迄同年12月5 日止，分別在屏東縣潮州鎮內空屋、屏
    東縣竹田鄉○○村○○路2 之8 號及萬丹鄉萬丹公園內等處
    所，以每一星期施用1 次之頻率，以將海洛因摻水置入針筒
    注射血管之方式，連續施用第一級毒品海洛因多次。嗣於(一)
    94年6 月26日21時54分，自動至屏東縣警察局潮州分局採尿
    送驗而查獲；(二)94年9 月18日14時40分許，在屏東縣萬丹鄉
    萬丹公園內為警查獲，並扣得其所有，預備供施用海洛因使
    用之注射針筒1 支；(三)94年11月6 日15時15分，在屏東市○
    ○路221 巷口因形跡可疑為警盤查，並對其採尿送驗後，查
    知上情；(四)94年11月30日11時40分，在屏東縣萬丹鄉社口村
    新厝仔2 之11號前為警查獲，並對其採尿送驗後查知上情。
三、案經屏東縣警察局屏東分局報告臺灣屏東地方法院檢察署檢
    察官偵查起訴，並經屏東縣警察局屏東分局、屏東縣警察局
    潮州分局報告臺灣屏東地方法院檢察署檢察官轉送本院併辦
    審理。
    理  由
一、本件被告甲○○所犯係死刑、無期徒刑、最輕本刑為3 年以
    上有期徒刑以外之罪，已經被告就被訴事實為有罪之陳述，
    經本院聽取當事人之意見後，依刑事訴訟法第273 條之1 第
    1 項之規定，裁定進行簡式審判程序。又本件卷內之人證、
    物證、書證等證據，依同法第273 條之2 規定，不受第159
    條第1項 關於傳聞法則規定之限制，依法均有證據能力，合
    先敘明。
二、上開事實，已經被告甲○○於警詢、檢察官偵查、原審及本
    院審理時坦承不諱，並有扣案被告所有，預備供施用海洛因
    使用之針筒1 支可佐，且被告前後4 次為警查獲後採集其尿
    液送驗結果確呈嗎啡陽性反應，有臺灣檢驗科技股份有限公
    司94年9 月30日第KＺ000000000000號、94年11月7 日第KH20
    05B0000000號、94年12月5 日第KH2005C0000000號濫用藥物
    尿液檢驗報告、長榮大學94年7 月22日確認報告共4 紙附卷
    可稽。被告曾因違反麻醉藥品管理條例案件，經原審法院以
    87年易字第419 號判處有期徒刑5 月確定，於87年7 月10日
    易科罰金執行完畢。復因施用毒品案件，經原審法院裁定觀
    察勒戒、強制戒治執行期滿，由臺灣屏東地方法院檢察署檢
    察官於89年8 月4 日以89年度戒毒偵字第336 號不起訴處分
    確定。再因施用毒品案件，經原審法院裁定送強制戒治，嗣
    因戒治成效合格，經原審法院裁定停止強制戒治，並付保護
    管束，而於91年11月10日出所，刑責部分則由本院於91年8
    月15日以91年度上訴字第1037號判處有期徒刑8 月確定。復
    於上開保護管束期間，仍不知警惕，再因施用毒品案件，經
    臺灣屏東地方法院檢察署檢察官聲請撤銷停止戒治並提起公
    訴，刑責部分經原審法院於92年5 月26日以92年度訴字第15
    4 號判處有期徒刑10月確定；強制戒治部分，則由原審法院
    裁定撤銷停止強制戒治，令入戒治處所繼續施以強制戒治，
    於92年9 月26日戒治期滿出所，有臺灣高等法院被告前案紀
    錄表及臺灣屏東地方法院檢察署刑案資料查註資料紀錄表各
    1 份在卷可憑，其於92年9 月26日強制戒治執行完畢後5 年
    內，再犯毒品危害防制條例第10條之罪，是本件事證明確，
    被告犯行洵堪認定。
三、查海洛因係毒品危害防制條例第2 條第2 項第1 款所稱之第
    一級毒品，依法不得持有、施用。核被告甲○○所為，係犯
    毒品危害防制條例第10條第1 項之施用第一級毒品罪。被告
    持有第一級毒品海洛因之低度行為，為施用之高度行為所吸
    收，不另論罪。被告先後多次施用海洛因之犯行，時間緊接
    、所犯構成要件相同，顯係基於概括犯意反覆為之，為連續
    犯，應依刑法第56條規定，論以一罪。被告自94年9 月19日
    起，至94年12月5 日止施用第一級毒品之行為（即移送併辦
    部分），雖未經檢察官起訴，惟此部份與起訴部分有連續犯
    關係，為起訴效力所及，本院自得併予審理。被告曾因施用
    毒品案件，先後經本院於91年8 月15日以91年度上訴字第10
    37號判處有期徒刑8 月確定；及經原審法院於92年5 月26日
    以92年度訴字第154 號判處有期徒刑10月確定，上開有期徒
    刑接續執行，於94年2 月1 日因縮短刑期假釋出監，所餘刑
    期交付保護管束，於94年3 月3 日縮刑期滿，未經執行之刑
    期，以已執行完畢論，有臺灣高等法院被告前案紀錄表及臺
    灣屏東地方法院檢察署刑案資料查註紀錄表各1 份在卷可考
    ，其於有期徒刑執行完畢後5 年內，再犯本件有期徒刑以上
    之罪，為累犯，應依刑法第47條規定加重其刑。
四、原審據以論罪科刑，固非無見。惟被告自94年9 月19日起，
    至94年12月5 日止施用第一級毒品之行為，原審未及審酌，
    自有未洽。檢察官上訴意旨，執此指摘原判決不當，為有理
    由，自應由本院將原判決撤銷改判。爰審酌被告曾因施用毒
    品犯行，經送觀察、勒戒、強制戒治及有期徒刑之執行後，
    仍無法戒除毒癮，繼續施用毒品不輟，無視於毒品對於自身
    健康之戕害及國家對於杜絕毒品犯罪之禁令，惡性非輕，並
    審酌施用毒品之期間，施用毒品之次數，犯後坦認犯行、態
    度尚可，以及一再施用毒品等一切情狀，量處如主文第2 項
    所示之刑。扣案之針筒1 支，為被告所有且供其施用海洛因
    預備之工具，業據被告供承在卷，應依刑法第38條第1 項第
    2 款規定，併予宣告沒收。
據上論結，應依刑事訴訟法第369 條第1 項前段、第364 條、第
299 條第1 項前段，毒品危害防制條例第10條第1 項，刑法第11
條前段、第56條、第47條、第38條第1 項第2 款，判決如主文。
本案經檢察官張金塗到庭執行職務。
中    華    民    國    95    年    3     月    16    日
            刑事第五庭  審判長法  官  曾永宗
                              法  官  陳  箐
                              法  官  任森銓
以上正本證明與原本無異。
如不服本判決應於收受本判決後10日內向本院提出上訴書狀，其
未敘述上訴理由者，並得於提起上訴後10日內向本院補提理由書
狀（均須按他造當事人之人數附繕本）「切勿逕送上級法院」。
中    華    民    國    95    年    3     月    16    日
                              書記官  蘇恒仁
附錄本件判決論罪科刑法條：
毒品危害防制條例第10條
施用第一級毒品者，處6 月以上5 年以下有期徒刑。
施用第二級毒品者，處3 年以下有期徒刑。


司法院資訊處製作；財團法人民間司法改革基金會備份。
